# 销售退回确认时点

提问人：13757187143 时间：2021-01-01 15:33:11
A公司 2016 年销售一批货物，于当年度确认收入。 2018 年度 1 月与B客户签订退货协议，约定将该批货物原价退回。货物退回实际于 2019 年完成。
截至 2018 年 12 月 31 日，该批退回的存货仍在B客户仓库中未发出。
CAS14（ 2006 ）第九条规定，“发生销售退回的，应当在发生时冲减当期销售商品收入”。仍未对[发生销售退回]的定义做出解释。
问题 如下如下：：
1 、[发生销售退回]应理解为[合同签订时点]还是[实际退货时点]？
2 、会计处理：
（ 1 ）冲减收入的时点？
（ 2 ）收入、成本差额确认预计负债吗？
（ 3 ）冲减应收账款的时点
（ 4 ）企业确认存货时点？
个人个人 结论
1 、“发生销售退回”理解为[实际退货时点]。
2 、（ 1 ） 2018 年按照合同金额以会计估计的原则冲减营业收入、营业成本，
（ 2 ）并按照差额确认预计负债。
（ 3 ） 2019 年实际退货时冲减应收账款
（ 4 ） 2019 年实际退货时点确认存货。
理由如下
1 、合同签订时，实际退货并没有完成，合同未执行完毕。而销售退回是时点而不是时段概念，故不能理解为销售退回已开始进行尚未结束。若发生销售退回理解为合同签订时点，因存在未按照合同约定执行的风险（对比仅签订销售合同未发货是不能确认收入的），故应取合同执行完毕时点，即[实际退货时点]。
2 、（ 1 ）合同里的退货权可以是隐含的，例如来自企业以往的习惯做法，销售退回属于一项会计估计，每一资产负债表日，企业应重新估计未来销售退回情况。
（ 2 ）故 2018 年 12 月 31 日，A公司应按照合同约定退货金额作为最佳估计数，冲减营业收入、营业成本，并按照差额确认预计负债。
（ 3 ）因CAS14（ 2006 ）第九条规定，“发生销售退回的，应当在发生时冲减当期销售商品收入”，故A公司应在发生销售退回的同时冲减应收账款。因发生销售退回时点为[实际退货时点]，故A公司因在 2019 年实际退货时冲减应收账款。
（ 4 ） 2018 年 12 月 31 日，因此前货物已发出且已符合收入确认条件，不符合发出商品的定义，故该公司不应确认发出商品。因存货仍在B客户仓库中未发出，但控制权尚未转移到A公司（新旧收入准则对存货确认应无原则性差异），故公司不应确认存货。
相相关关 规 定定
企业会计准则第 14 号———收入（ 2006 ）
第九条 企业已经确认销售商品收入的售出商品发生销售退回的，应当在发生时冲减当期销售商品收入。
企业会计准则应用指南
1406 发出商品
一、本科目核算企业未满足收入确认条件但已发出商品的实际成本（或进价）或计划成本（或售价）

回答人：chenyiwei
你的理解基本合理。冲减收入、成本的时间是达成退货协议的时点（如果不属于在销售实现时可以合理预计退货率的情形）。